# 同一控制下企业合并，合并日的少数股东权益如何确定？

提问人：sgsddsf 时间：2016-06-12 11:48:40
A原控股B公司62%股权，C公司100%股权。C公司 3 月份收购了B公司60%股权， 9 月份收购了B公司40%股权（除60%外的少数股东权益）。这个情况下，以前年度的少数股东权益该按多少持股比例确认呢？38%？40%？还是应该为0.

回答人：chenyiwei
你说的情况，合并日前的少数股权比例应按 40 ％确定，即后续收购母公司所持 2 ％股权和 38 ％少数股权都属于合并日后的购买少数股权交易，不能模拟收购少数股权的交易在合并日之前即已完成。可参考：《瑞华研究 2010 ～ 2014 汇编》之“问题3-2-34（与同一控制下企业合并同时完成的收购少数股权交易）”。

提问人：sgsddsf 时间：2016-06-15 16:24:09
谢谢陈版！另外我想问一下，收购40%的时候，如果工商登记等其他手续已经完成，但是购买款至今未付，可否确认这笔长投？这种非合并的收购股权会否也有要付款50%的要求？

回答人：chenyiwei
可以参照企业合并中购买日的确定原则，可参考《瑞华研究 2010 ～ 2014 汇编》之“问题3-2-13（“付款超过50%”条款对合并日或购买日确定的影响问题）”所述原则一样处理。

提问人：祝婷 19900813 时间：2017-11-20 13:18:58
请教陈版，购买少数股东权益的购买日确认必须满足款项支付50%以上的要求吗？如果 4 月份已经办理股权交割并办理工商变更登记， 5 月份支付的转让款项，购买日是 4 月份还是 5 月份？

回答人：chenyiwei
不一定必须满足实际付款超过50%，只需保证交易的最终完成无障碍，付款来源有保障即可。

提问人：祝婷 19900813 时间：2017-11-21 15:54:27
谢谢陈版。还有另外一个问题需要请教您，新的政府补助准则中，与资产相关的补助可以冲减资产成本，相应少计提的折旧是否是计入非经常性损益？毕竟如果按照以前的政策是确认递延，然后摊销到营业外收入，其属于非经常性损益。盼回复

回答人：chenyiwei
应作为非经常性损益。